---
title: "R Notebook"
output: html_notebook
---
Import des données
```{r}
dispo_alimentaire <-read.csv(
  'D:/ETUDES/IT/OC/DATA/PROJETS/PROJET-4/DAN-P4-FAO/dispo_alimentaire.csv'
  ,header = TRUE
  ,encoding='UTF-8')

insecurite_alimentaire <- read.csv(
  'D:/ETUDES/IT/OC/DATA/PROJETS/PROJET-4/DAN-P4-FAO/sous_nutrition.csv'
  ,encoding = 'UTF-8')

population <-read.csv('D:/ETUDES/IT/OC/DATA/PROJETS/PROJET-4/DAN-P4-FAO/population.csv'
  ,encoding = 'UTF-8')

aide_alimentaire <- read.csv(
  'D:/ETUDES/IT/OC/DATA/PROJETS/PROJET-4/DAN-P4-FAO/aide_alimentaire.csv'
  ,encoding = 'UTF-8')

```
QUESTION 1
```{r}
#Création df population2017 | population filtré sur 2017 et conversion à la bonne unité
population2017<- population[population$Année==2017,] 
colnames(population2017)<-c('Zone','Année','nb.Population') 
population2017$nb.Population <- population2017$nb.Population*1000
sprintf("Population mondiale en 2017 : %.0f personnes",sum(population2017$nb.Population, na.rm=TRUE))
```
```{r}
#Preparer les données
#Transformer les intervalles en dates en untilisant une fonction moyenne pour la colonne
sous.nutrition2017<- data.frame(as.numeric(substr(insecurite_alimentaire$Année,1,4)),as.numeric(substr(insecurite_alimentaire$Année,6,9)))
sous.nutrition2017 <- cbind(insecurite_alimentaire,rowMeans(sous.nutrition2017))
sous.nutrition2017 <-   sous.nutrition2017[,c(-2)] 
#Renommer les colonnes
colnames(sous.nutrition2017) <- c('Zone','nb.pers.en.sousnutrition','Année')
sous.nutrition2017<-sous.nutrition2017[,c('Zone','Année','nb.pers.en.sousnutrition')]
sous.nutrition2017<-merge(population,sous.nutrition2017, by=c("Zone","Année"))
colnames(sous.nutrition2017) <- c('Zone','Année','nb.Population','nb.pers.en.sousnutrition')
#convertitr dans les bonnes unités
sous.nutrition2017$nb.pers.en.sousnutrition <-as.numeric(sous.nutrition2017$nb.pers.en.sousnutrition)*1000000
sous.nutrition2017$nb.Population <- sous.nutrition2017$nb.Population*1000
#Filtrer sur 2017
sous.nutrition2017 <-sous.nutrition2017[sous.nutrition2017$Année==2017,]
```
```{r}
#calcul de la sous nutrition mondiale
sprintf(' %.1f%% de la popultation mondiale est considéré comme en sous nutrition en 2017',sum(sous.nutrition2017$nb.pers.en.sousnutrition,na.rm=TRUE) / sum(sous.nutrition2017$nb.Population,na.rm=TRUE)*100)
```
```{r}
#Nombre de personnes qui souffrent de sous-nutrition
sprintf("Nombre de personne en sous alimentation dans le monde : %.0f personnes",sum(sous.nutrition2017$nb.pers.en.sousnutrition,na.rm=TRUE))

```
QUESTION 2
Le nombre théorique de personnes qui pourraient être nourries. 

```{r}
#Somme des Kcal disponible par pays
dispo.Kcal.persJour <-aggregate(dispo_alimentaire$Disponibilité.alimentaire..Kcal.personne.jour. ~ Zone, dispo_alimentaire, sum )
dispo.Kcal.persJour<- merge(population2017, dispo.Kcal.persJour, na.rm=TRUE)
colnames(dispo.Kcal.persJour) <- c('Zone','Année','nb.Population','Kcal.pers.jour')
#nombre théorique de personne que l'on peut nourrir 
Kcal.dispo.pays.jour <- dispo.Kcal.persJour$nb.Population*dispo.Kcal.persJour$Kcal.pers.jour
dispo.Kcal.persJour<-cbind(dispo.Kcal.persJour,Kcal.dispo.pays.jour)
calories.jour.necessaire <-2000
nb.pers.nourrissable <- dispo.Kcal.persJour$Kcal.dispo.pays / calories.jour.necessaire
dispo.Kcal.persJour <- cbind(dispo.Kcal.persJour,nb.pers.nourrissable)
```
```{r}
#Nombre de personnes qui peuvent être nourrit avec les ressources de 2017 en fonction de calorie.jour.necessaire
sprintf("Avec les disponibilités de 2017 et un besoin calorique de %.0f ont peut nourrir %.0f personnes",calories.jour.necessaire,sum(dispo.Kcal.persJour$nb.pers.nourrissable))

```
QUESTION 3 
le nombre théorique de personnes qui pourraient être nourries. à partir de la la disponibilité alimentaire des produits végétaux ; ressouce vegetale / 2000 Kcal

```{r}
#Selection dispo Kcal vegetale
dispo.Kcal.vegetale <- subset(dispo_alimentaire,Origine =='vegetale')
#somme des Kcal vegetale
dispo.Kcal.vegetale <- aggregate(dispo.Kcal.vegetale$Disponibilité.alimentaire..Kcal.personne.jour.~Zone, dispo.Kcal.vegetale,sum)
dispo.Kcal.vegetale <- merge(population2017,dispo.Kcal.vegetale,na.rm=TRUE)
#préparation des données : merge entre population2017 et dispo végétale
dispo.Kcal.vegetale<- merge(population2017, dispo.Kcal.vegetale, na.rm=TRUE)
colnames(dispo.Kcal.vegetale) <- c('Zone','Année','nb.Population','Kcal.pers.jour')
dispo.Kcal.vegetale$nb.Population<-dispo.Kcal.vegetale$nb.Population
#Calcul de la disponibilité végétale par pays et par jour
Kcal.vegetale.pays.jour <- dispo.Kcal.vegetale$nb.Population * dispo.Kcal.vegetale$Kcal.pers.jour
dispo.Kcal.vegetale <- cbind(dispo.Kcal.vegetale,Kcal.vegetale.pays.jour)
```
```{r}
#Calcul nb.pers.nourrissable en fonction des calories végétales
calories.jour.necessaire <-2000
nb.pers.nourrissable <- dispo.Kcal.vegetale$Kcal.vegetale.pays.jour / calories.jour.necessaire
# création de la colonne nb.pers.nourrissable pour faire la somme ensuite
dispo.Kcal.vegetale <-cbind(dispo.Kcal.vegetale,nb.pers.nourrissable)

```
```{r}
#Calcul : somme des personnes nourrissables dans le monde par jour
sprintf("%.0f personnes peuvent être nourrit par jour avec les ressources végétales journalières mondiales de 2017",sum(dispo.Kcal.vegetale$nb.pers.nourrissable))

```

QUESTION 4 
Utilisation de la disponibilité intérieure
```{r}
utilisation.dispo <- dispo_alimentaire[,c("Zone","Aliments.pour.animaux","Autres.Utilisations","Disponibilité.intérieure","Exportations...Quantité","Importations...Quantité","Nourriture","Pertes" ,"Production","Semences","Traitement","Variation.de.stock")]
taux.utilisation.dispo.aliment.pays <- dispo_alimentaire[,1:5] 
taux.utilisation.dispo.aliment.pays <- cbind(taux.utilisation.dispo.aliment.pays, dispo_alimentaire[,10:18])
taux.utilisation.dispo.aliment.pays <- merge(sous.nutrition2017,taux.utilisation.dispo.aliment.pays)
taux.utilisation.dispo.aliment.pays$nb.Population <- taux.utilisation.dispo.aliment.pays$nb.Population*1000
```
```{r}
sprintf("%.2f %% de la disponibilité intérieure sont consacrés à l'alimentation animale",sum(utilisation.dispo$Aliments.pour.animaux ,na.rm = TRUE)/sum(utilisation.dispo$Disponibilité.intérieure,na.rm = TRUE)*100)
```
```{r}
sprintf("%.2f %% de la disponibilité intérieure sont consacrés pertes",sum(utilisation.dispo$Pertes ,na.rm = TRUE)/sum(utilisation.dispo$Disponibilité.intérieure,na.rm = TRUE)*100)

```
```{r}
sprintf("%.2f %% de la disponibilité intérieure sont consacrés à la nourriture",sum(utilisation.dispo$Nourriture ,na.rm = TRUE)/sum(utilisation.dispo$Disponibilité.intérieure,na.rm = TRUE)*100)
```
MELANIE 
```{r}
#les pays pour lesquels la proportion de personnes sous-alimentées est la plus forte en 2017
#Création de la colonne calculée 
sous.nutrition2017 <- cbind(sous.nutrition2017,sous.nutrition2017$nb.pers.en.sousnutrition/sous.nutrition2017$nb.Population*100)
colnames(sous.nutrition2017)<- c('Zone','Année','nb.pop','nb.pop.sousnutrition','Taux.de.sous-nutrition')
```
```{r}
#
sous.nutrition2017 <- sous.nutrition2017[order(sous.nutrition2017[,'Taux.de.sous-nutrition'],decreasing = TRUE),]
sous.nutrition2017 <- sous.nutrition2017[,c(-2,-3,-4)] 
head(sous.nutrition2017)
View(sous.nutrition2017)
```



```{r}
#Les pays qui ont le plus bénéficiés de d'aide depuis 2013
pays.bénéficiaire.aide.2013 <- aggregate(Valeur~Pays.bénéficiaire,aide_alimentaire,sum)
head(pays.bénéficiaire.aide.2013)
pays.bénéficiaire.aide.2013[order(pays.bénéficiaire.aide.2013[,2],decreasing = T),]
```

```{r}
#Les pays ayant le plus de disponibilité/habitant
pays.bénéficiaire.aide.2013 <- aggregate(Disponibilité.alimentaire..Kcal.personne.jour.~Zone,dispo_alimentaire,sum,na.rm=T)
pays.bénéficiaire.aide.2013[order(aggregate(Disponibilité.alimentaire..Kcal.personne.jour.~Zone,dispo_alimentaire,sum,na.rm=T)[,2],decreasing = T),]
```

```{r}
#Les pays ayant le moins de disponibilité/habitant
pays.bénéficiaire.aide.2013[order(aggregate(Disponibilité.alimentaire..Kcal.personne.jour.~Zone,dispo_alimentaire,sum,na.rm=T)[,2],decreasing = F),]
```

JULIEN

```{r}
cereales <-read.csv(
  'D:/ETUDES/IT/OC/DATA/PROJETS/PROJET-4/DAN-P4-FAO/FAOSTAT.csv'
  ,header = TRUE
  ,encoding='UTF-8')

cereales <-cereales[,c('Zone','Produit','Élément','Valeur')]
colnames(cereales)<-c('Zone','Produit','Element','Valeur.en.milliers_de_tonnes')
```
```{r}
#Editer la liste des céréales du tableau céréales
unique(cereales[,'Produit'])
```
```{r}
# filtrer le df dispo_alimentaire en focntion des céréales
cereales <- subset(dispo_alimentaire, 
                Produit == 'Blé' | 
                 Produit == 'Riz' | 
                 Produit == 'Orge'|
                 Produit == 'Maïs'|
                 Produit == 'Seigle'|
                 Produit == 'Avoine'|
                 Produit == 'Millet'|
                 Produit == 'Sorgho'|
                 Produit == 'Céréales, Autres') 
head(cereales)

```


```{r}
#Part des céréales consacrés à l'alimentation animal
sprintf("%.2f%% des céréales sont consacrés à l'alimentation animale",sum(cereales$Aliments.pour.animaux,na.rm=T)/sum(cereales$Disponibilité.intérieure,na.rm=T)*100)
```

```{r}
#Par des céréales consacrée à l'alimentation humaine
sprintf("%.2f%% des céréales sont consacrés à l'alimentation humaine",sum(cereales$Nourriture,na.rm=T)/sum(cereales$Disponibilité.intérieure,na.rm=T)*100)
```

Proportion en sous nutrition et en manioc exportée en Thaïlande ;

```{r} 
# df Thaïlande, 2017,population, population en sous-nutrition
Thaïlande.sousNutrtion<- data.frame(as.numeric(substr(insecurite_alimentaire$Année,1,4)),as.numeric(substr(insecurite_alimentaire$Année,6,9)))
Thaïlande.sousNutrtion <- cbind(insecurite_alimentaire,rowMeans(Thaïlande.sousNutrtion))
Thaïlande.sousNutrtion <-   Thaïlande.sousNutrtion[,c(-2)] 
colnames(Thaïlande.sousNutrtion) <- c('Zone','nb.pers.en.sousnutrition','Année')
Thaïlande.sousNutrtion<-Thaïlande.sousNutrtion[,c('Zone','Année','nb.pers.en.sousnutrition')]
Thaïlande.sousNutrtion<-merge(population,Thaïlande.sousNutrtion, by=c("Zone","Année"))
colnames(Thaïlande.sousNutrtion) <- c('Zone','Année','nb.Population','nb.pers.en.sousnutrition')
Thaïlande.sousNutrtion <- Thaïlande.sousNutrtion[Thaïlande.sousNutrtion$Année==2017,]
Thaïlande.sousNutrtion$nb.pers.en.sousnutrition <-as.numeric(Thaïlande.sousNutrtion$nb.pers.en.sousnutrition)*1000000
Thaïlande.sousNutrtion$nb.Population <- Thaïlande.sousNutrtion$nb.Population*1000
Thaïlande.sousNutrtion <-Thaïlande.sousNutrtion[Thaïlande.sousNutrtion$Année==2017,]
Thaïlande.sousNutrtion <- Thaïlande.sousNutrtion[Thaïlande.sousNutrtion$Zone=='Thaïlande',]
```
```{r}
#Manioc produit
sprintf(" %.2f%% de la population de la Thaïlande souffre de sous-nutrtion soit %.0f personnes qui connaissent de sous-nutrition",Thaïlande.sousNutrtion$nb.pers.en.sousnutrition/Thaïlande.sousNutrtion$nb.Population *100,Thaïlande.sousNutrtion$nb.pers.en.sousnutrition)
```
```{r}
#Manioc exporté
Thaïlande.sousNutrtion <- dispo_alimentaire[dispo_alimentaire$Zone=="Thaïlande",]
Thaïlande.sousNutrtion <- Thaïlande.sousNutrtion[Thaïlande.sousNutrtion$Produit=='Manioc',]
Thaïlande.sousNutrtion <- Thaïlande.sousNutrtion[,c('Zone','Produit','Exportations...Quantité','Production')]

sprintf("Paradoxalement alors qu'une partie importante de la population manque de nourriture, %.2f %% du Manioc produit est exporté",Thaïlande.sousNutrtion$Exportations...Quantité/Thaïlande.sousNutrtion$Production*100)
```




```{r}
#Tableau descriptif de l'utilisation des céréales par type de céréales et utilisation animale ou nourriture
temp <- aggregate(Aliments.pour.animaux~Produit,cereales,sum)
temp <- merge(temp,aggregate(Nourriture~Produit,cereales,sum))
temp <- cbind(temp,(temp$Aliments.pour.animaux+temp$Nourriture))
temp <- cbind(temp,temp$Aliments.pour.animaux/(temp$Aliments.pour.animaux+temp$Nourriture)*100)
temp <- cbind(temp,temp$Nourriture/(temp$Aliments.pour.animaux+temp$Nourriture)*100)
colnames(temp)<-c('Produit','Aliments.pour.animaux','Nourriture','Total.produit','tx.Aliments.pour.animaux','tx.Nourriture')
head(temp)
```



